臺灣新竹地方法院刑事判決　　　　　　　　　　　　八十九年度易字第一四四八號
　　公　訴　人　臺灣新竹地方法院檢察署檢察官
　　被　　　告　甲○○
　　指定辯護人　本院公設辯護人　林建和
右列被告因傷害等案件，經檢察官提起公訴（八十九年度偵字第六二五五號），本院
判決如左︰
    主  文
甲○○傷害人之身體，處有期徒刑陸月，如易科罰金以參佰元折算壹日，緩刑貳年，
緩刑期內付保護管束。
扣案之鋼筆刀壹支。
    事  實
一、甲○○原即罹有憂鬱症，情緒控制能力及抗壓性均不佳，於民國八十九年五月間
    起，因共同居住多年之友人邱聖純不願再繼續共住，亦不願繼續給付共住房屋之
    購屋貸款，造成甲○○難以承受同時失去友人情誼及單獨繳納貸款之壓力，因而
    引起甲○○之不滿。甲○○遂於八十九年十月十三日晚間八時許，在其位於苗栗
    縣三灣鄉銅鏡村大銅鑼圈九號老家住處，飲用二瓶玫瑰紅酒後，在無法安全駕駛
    之狀態（查獲後測得之呼氣中酒精濃度為每公升零點七八毫克），猶攜帶其所有
    之法律明文禁止持有之鋼筆刀，於夜間沿公路，駕車攜至邱聖純工作之新竹市科
    學工業區○○○路十六號矽統科技股份有限公司，並基於傷害之故意，以上開鋼
    筆刀刺傷邱聖純，致邱聖純身體有多處撕裂傷。嗣經公司員工陳立仁發覺始制止
    甲○○繼續傷害邱聖純，經報警後為警循線查獲並扣得鋼筆刀乙支。
二、案經邱聖純訴由內政部警政署保安警察隊第二總隊第一大隊第四中隊報請台灣新
    竹地方法院檢察署檢察官偵查起訴。
    理  由
一、訊據被告甲○○對於右開犯罪事實坦承不諱，核與被害人邱聖純於警偵訊及本院
    調查時之指訴及證人陳立仁於警偵訊中之證述相符，而被告經查獲後測試呼氣中
    酒精濃度，仍達每公升零點七八毫克，有酒精測試值表乙紙在卷可參。另扣案之
    鋼筆刀為槍砲彈藥刀械管制條例列管之鋼筆刀，亦經新竹市警察局鑑定無訛，有
    該局八十九年十月二十七日出具之（八九）竹市警保字第三七○四六號函在卷可
    證。此外，復有照片六幀在卷可稽，本件事證明確，被告犯行洵堪認定，應依法
    論科。
二、核被告所為，係犯刑法第一百八十五條之三酒後駕車公共危險罪、槍砲彈藥刀械
    管制條例第十五條第一、二款之夜間於公共場所攜帶刀械罪、刑法第二百七十七
    條第一項之傷害罪。被告持有刀械部分應為夜間在公共場所持有刀械行為吸收，
    不另論罪。所犯上開三罪間有手段、目的之牽連關係，應從一重傷害罪處斷。爰
    審酌被告罹有憂鬱症宿疾（參卷附病歷資料），抗壓性及衝動控制較一般人不佳
    ，雖值憐憫，但其畢竟尚未達到精神喪失或耗弱之程度，仍有一絲清明得以選擇
    ，然被告卻以酒精麻醉自己，不但加重其憂鬱症之病情，並藉此放棄最後一絲清
    明，以暴力傷害他人之方法，遂己發洩情緒之私欲，造成被害人身心巨大創傷，
    原應重判，但被告就上開犯行均坦承，並當庭表示認錯，頗有悔意，且亦遵醫囑
    接受治療控制病情，犯後態度尚稱良好，而被害人邱聖純於本院調查時亦表示願
    意原諒被告等一切情狀，量處如主文之刑。惟被告行為後，刑法第四十一條業於
    九十年一月四日修正為「犯最重本刑為五年以下有期徒刑以下之刑之罪，而受六
    月以下有期徒刑或拘役之宣告，因身體、教育、職業、家庭之關係或其他正當事
    由，執行顯有困難者得以一元以上三元以下折算一日，易科罰金。但確因不執行
    所宣告之刑，難收矯正之效或難以維持法秩序者，不在此限。」「併合處罰之數
    罪，均有前項情形，其應執行之刑，逾六月者，亦同。」並於同年月十日公佈施
    行，於同年月十二日生效，比較新舊法之規定，以變更後之新法對被告有利，依
    刑法第二條第一項前段之規定，自應適用裁判時之新法，爰併諭知易科罰金之折
    算標準。末查被告前未曾受有期徒刑以上刑之宣告，此有台灣高等法院被告全國
    前案紀錄表各乙紙附卷可憑，其經此教訓，自應知所警惕，而無虞再犯，且其目
    前亦需持續治療憂鬱症，如入監服刑恐無法兼顧治療，而延宕病情，本院綜核各
    情認上開有期徒刑之宣告，已足策其自新，所宣告之刑，以暫不執行為適當，併
    依法諭知緩刑二年。同時為使被告能有所警惕，不再輕易放棄治療或自己清明之
    念而傷害他人，爰並諭知於緩刑內付保護管束，以收緩刑之效。扣案之鋼筆刀乙
    支為違禁品，應依刑法第三十八條第一項第一款之規定沒收。
三、據上論斷，應依刑事訴訟法第二百九十九條第一項前段、槍砲彈藥刀械管制條例
    第十五條第一、二款、刑法第二條第一項前段、第一百八十五條之三、第二百七
    十七條第一項、第五十五條、第四十一條第一項、第七十四條第一款、第九十三
    條第一項、第三十八條第一項第一款、罰金罰鍰提高標準條例第一條前段、第二
    條，判決如主文。
本案經檢察官吳金棟到庭執行職務。
中      華      民      國    九十一    年      一      月      四      日
                                  臺灣新竹地方法院刑事第二庭
                                        法  官    黃  珮  禎
右正本證明與原本無異。
如不服本判決，應於判決送達後十日內向本院提出上訴狀( 應附繕本 )，上訴於
臺灣高等法院。
                                        書記官    汪  淑  菁
中      華      民      國    九十一    年      一      月      四      日
附錄法條：
槍砲彈藥刀械管制條例第十五條第一、二款
未經許可攜帶刀械而有下列情形之一者，處二年以下有期徒刑：
一  於夜間犯之者。
二  於車站、埠頭、航空站、公共場所或公眾得出入之場所犯之者。
刑法第一百八十五條之三
服用毒品、麻醉藥品、酒類或其他相類之物，不能安全駕駛動力交通工具而駕駛者，
處一年以下有期徒刑、拘役或三萬元以下罰金。
中華民國刑法第二百七十七條
 (普通傷害罪)
傷害人之身體或健康者，處三年以下有期徒刑、拘役或一千元以下罰金。
